臺灣彰化地方法院刑事判決　　　　　　　 96年度易字第507號
公　訴　人　臺灣彰化地方法院檢察署檢察官
被　　　告　甲○○
上列被告因賭博案件，經檢察官提起公訴（九十六年度偵字第二
五一○號），本院判決如下：
    主  文
甲○○共同在公眾得出入之場所賭博財物，處罰金新臺幣參萬元
，如易服勞役，以新臺幣壹仟元折算壹日。扣案如附表壹所示之
物均沒收之。
    犯罪事實
一、甲○○為址設彰化縣員林鎮○○里○○街一○八號，且領有
    彰化縣政府營利事業登記證、彰化縣政府電子遊戲場營業級
    別證之龍億電子遊戲場負責人，竟基於賭博之單一犯意，自
    民國九十五年十月初某日起，即在上開公眾得出入之場所內
    ，擺放其所有如附表壹編號一所示之電動賭博機具共計十臺
    ，並雇用具有賭博犯意聯絡及行為分擔之乙○○（九十五年
    十月七日起任職，時薪新臺幣【下同】八十元，擔任晚班店
    員）及丙○○（九十五年十月初起任職，月薪二萬一千元，
    擔任中班店員），而由甲○○本人及乙○○、丙○○（上二
    人均已由臺灣高等法院臺中分院另案判決確定）分別時段在
    現場擔任兌換代幣、洗分、兌換積分卡、現金等工作，其賭
    博方式為由賭客在櫃檯以現金賭資兌換代幣後，再持代幣投
    入機臺，直接在如附表壹編號一所示之賭博機臺上開分，再
    由賭客以不等之比例押注把玩，若未押中，則所投入之代幣
    或交付開分之賭資，由機臺即該店取得，如押中則可贏得倍
    數不等之分數，並或得以向丙○○兌換代表不同積分之積分
    卡後，事後再向乙○○兌換現金，或得以機臺上之分數，逕
    向乙○○以一比一之比例兌換現金。乙○○於取得積分卡，
    或至機臺處確認分數後，即會指引對賭之賭客至店內倉庫交
    付現金，而至該店賭博之賭客，則不需支付該電子遊戲場任
    何場地費或抽頭費。嗣有賭客游博智於九十五年十月十三日
    晚上，至上開電子遊戲場內，以前開方式押住賭玩跑馬賭博
    機臺，迄同日晚間十一時許，游博智之賭博機臺上尚餘三千
    分，游博智即前往櫃臺向當時正在交接之乙○○表示欲洗分
    ，經乙○○確認機臺上分數後，即由游博智自行按機臺上之
    按鈕，再依乙○○指示，前往店內倉庫，由乙○○親手交付
    游博智賭贏之款項三千元予游博智。適因當時任職彰化縣警
    察局員林分局同安派出所之員警許登科接受檢舉後，先於九
    十五年十月十二日晚間，至上開電子遊戲場內佯裝把玩賭博
    機臺，並由丙○○洗分後交付員警積分卡，待負責大夜班之
    乙○○上班後，乙○○即帶同其前往倉庫內兌換現金一千元
    ，員警許登科始確認上開電子遊戲場店內確有賭博行為，並
    於九十五年十月十三日晚間，再度前往上開電子遊戲場內埋
    伏，待發現游博智中大獎並請求店家洗分後，即在乙○○、
    游博智甫於倉庫內兌換現金後，在店內倉庫外當場逮捕，並
    由游博智自願交付甫收取之賭博所得現金三千元，及於前開
    龍億電子遊戲場內查扣甲○○所有如附表壹所示之物品。
二、案經臺灣彰化地方法院檢察署檢察官自動檢舉偵查起訴。
    理  由
一、訊據被告甲○○矢口否認涉有前開賭博犯行，辯稱：伊所經
    營之龍億電子遊戲場並未讓顧客以積分兌換現金，而與顧客
    對賭云云。惟查：
（一）證人游博智曾於事實欄所載時、地，至前開遊戲場內把玩
      賭博性機臺，先由共犯丙○○為其兌換代幣，後由共犯乙○○確認分數，並依分數兌換現金後，隨即為警查獲等情
      ，業據證人游博智於本院另案審理時證稱：其當天是拿一
      千元向丙○○兌換代幣，一直玩到十一點多，就請當班店
      員乙○○過來確認積分有三千分，就由其自己按機臺上之
      按鈕將分數洗掉，乙○○就繞到後面倉庫，其跟過去，乙○○就將新臺幣給其，且當其與乙○○從倉庫出來後，就
      在倉庫外被警察抓到，警察並在其身上查扣乙○○甫交付
      之三千元等語，核與證人即當日查獲之員警許登科於偵訊
      及本院另案審理時，均證述當日查獲經過等情相符，此外
      尚有扣案如附表壹、貳所示之物可資佐證，上情應堪認定
      。
（二）再共犯即證人乙○○於偵訊中證述：前開遊藝場係甲○○
      所經營，伊僅係幫忙顧店，且甲○○會按時薪給伊薪水，
      該遊藝場之運作模式甲○○清楚等語；而共犯即證人丙○○於偵訊中亦證述：甲○○係前開遊戲場之負責人，伊求
      職時係跟甲○○面試等語；而被告係前開遊戲場之登記負
      責人乙情，亦有被告申請之彰化縣政府營利事業登記證及
      彰化縣政府電子遊戲場營業級別證各一紙在卷可稽，應可
      認被告確係該龍億電子遊戲場之實際負責人無訛。則共犯
      乙○○、丙○○均僅係受僱被告，且領取固定薪資，就電
      子遊戲場之盈虧並不負責，倘被告未授權得兌換現金，共
      犯乙○○、丙○○焉有可能自掏腰包為客人兌換現金？況
      證人游博智於本院另案審理時亦證稱：其曾在別家店聽別
      的賭客說該家店可兌換現金等語，顯然龍億電子遊戲場確
      有擺設電子賭博機臺與客人對賭，且共犯乙○○、丙○○
      與被告就前開賭博行為間，有犯意聯絡及行為分擔等情，
      應堪認定。
（三）上所述，被告前開所辯，顯係事後卸責之詞，不足採信。
      本案被告所犯前開賭博犯行事證明確，應依法論科。
二、核被告甲○○前開所為，係犯刑法第二百六十六條第一項前
    段之賭博罪。被告係基於單一之決意，在密切接近之一定時
    、地持續實行賭博之複次行為，依社會客觀通念，堪認符合
    一個反覆、延續性之行為觀念，在刑法評價上，應僅成立「
    集合犯」之包括一罪。又被告甲○○與共犯乙○○、丙○○
    等人，就前開賭博犯行互有犯意聯絡與行為分擔，業如前述
    ，均應依刑法第二十八條規定，論以共同正犯。爰審酌被告
    以經營遊戲場擺放賭博機具之方式與他人賭博，危害社會善
    良風俗，且犯後毫無悔意，態度不佳，暨其犯罪之動機、目
    的、手段等一切情狀，量處如主文所示之刑，並依刑法第四
    十二條第三項之規定，諭知易服勞役之折算標準。扣案如附
    表壹所示之物，為當場賭博之器具，業據證人游博智、許登
    科證述在卷，均應依刑法第二百六十六條第二項之規定宣告
    沒收之。扣案如附表貳所示之現金三千元，係證人游博智因
    賭博罪所獲之利得，且查獲時已由證人游博智持有，而查扣
    之地點，亦非在賭臺或兌換籌碼處等情，業據證人游博智、
    許登科證述在卷，是以尚與刑法第二百六十六條第二項沒收
    之要件有間，公訴意旨認此部分亦應依刑法第二百六十六條
    第二項規定沒收，自有所誤會，併此敘明。
三、公訴意旨另略以：被告甲○○係基於意圖營利之犯意聯絡，
    提供賭博場所並聚眾賭博，經營「龍億電子遊戲場」，因認
    被告另涉犯刑法第二百六十八條之意圖營利提供場所賭博罪
    及聚眾賭博罪。然按犯罪事實應依證據認定之，無證據不得
    認定其犯罪事實，又不能證明被告犯罪或其行為不罰者，應
    諭知無罪之判決，刑事訴訟法第一百五十四條第二項及第三
    百零一條第一項分別定有明文。經查：被告堅決否認經營前
    開電子遊戲場，有向客人收取場地費或抽頭費等情，是被告
    顯係利用賭博性電子遊戲機不確定之輸贏機率，與不特定之
    賭客賭博財物，並以該賭博性電子遊戲機出現之偶然事實決
    定勝負，性質上係利用賭博性電子遊戲機，與不特定之賭客
    對賭，被告本身即具賭客之身分，而屬普通賭博罪之對向犯
    ，是以被告就擺設賭博性電子遊戲機，尚無何營利意圖，核
    與刑法第二百六十八條之意圖營利供給賭博場所及聚眾賭博
    罪構成要件相間。此外，亦查無其他積極證據足資證明被告
    有從中抽取金錢圖利，依法原應為無罪之諭知，惟公訴意旨
    認被告就此部分與前開經本院論罪科刑之普通賭博罪部分，
    有想像競合犯之裁判上一罪關係，是爰不另為無罪之諭知，
    附此敘明。
據上論斷，應依刑事訴訟法第二百九十九條第一項前段，刑法第
二十八條、第二百六十六條第一項前段、第二項、第四十二條第
三項，刑法施行法第一條之一，判決如主文。
本案經檢察官劉世豪到庭執行職務。
中　　華　　民　　國　　96　　年　　6 　　月　　6 　　日
                        臺灣彰化地方法院刑事第七庭
                                      法　官   紀佳良
以上正本證明與原本無異。
如不服本判決，應於判決送達後十日內向本院提出上訴狀 (須附
繕本 )。
中　　華　　民　　國　　96　　年　　6 　　月　　7 　　日
                                      書記官   王惠嬌
附錄本案論罪科刑法條：
刑法第二百六十六條：
在公共場所或公眾得出入之場所賭博財物者，處一千元以下罰金
。但以供人暫時娛樂之物為賭者，不在此限。
當場賭博之器具與在賭檯或兌換籌碼處之財物，不問屬於犯人與
否，沒收之。
附表壹：
1、電動賭博機具【計有金象王小瑪琍2 臺、金蘋果1 臺、東方
   之珠1 臺、大象王國小瑪琍1 臺、金舞臺小瑪琍1 臺、彩金
   小瑪琍1 臺、跑馬2 人座2 臺、滿貫大亨1 臺】共計10臺（
   含電玩機臺ＩＣ板16塊，均屬當場賭博之器具）。
2、代幣9盒。
附表貳：
於游博智身上所查扣之現金3,000元。
